From: Martin Steffen <ms@informatik.uni-kiel.de>
Subject:  Ged"achtnisprotokoll (3. Juli 2002) + WICHTIGE AENDERUNGEN!!!!!
To: swprakt+slime@informatik.uni-kiel.de
Date: 03 Jul 2002 17:43:52 +0200
X-From-Line: ms@informatik.uni-kiel.de  Wed Jul  3 17:43:54 2002
Return-Path: <ms@informatik.uni-kiel.de>
Received: from gollum.informatik.uni-kiel.de (IDENT:1LyxZB3WdRa446+rpVagfFvnNF8gdUnD@gollum [134.245.248.28])
	by falbala.informatik.uni-kiel.de (8.12.5/8.12.5) with ESMTP id g63FhrUa024374;
	Wed, 3 Jul 2002 17:43:54 +0200 (MEST)
Received: (from ms@localhost)
	by gollum.informatik.uni-kiel.de (8.10.2+Sun/8.10.2) id g63Fhra20678;
	Wed, 3 Jul 2002 17:43:53 +0200 (MEST)
Sender: ms@informatik.uni-kiel.de
Message-ID: <yfv7kkczuiv.fsf@gollum.informatik.uni-kiel.de>
X-Mailer: Gnus v5.7/Emacs 20.6
Xref: gollum.informatik.uni-kiel.de cau.SS02.java.slime.besprechungen:3
Lines: 163
X-Gnus-Article-Number: 3   Sun Jul  7 11:53:46 2002



Anwesend: Steffen, Wendel, Niemann
Abwesend: entschuldigt: Stahl, Richter, Grabe, Boeck

(wobei von jetzt an eine email um 14:56 mit ``heute habe ich keine Zeit''
nicht mehr als entschuldigtes Fehlen gewertet wird).

Fortschrittsbericht:

------------------------------------------------------
	 - checks/absynt/utils:  sehr geringer Fortschritt (equals
	     gemacht + input output var's in den utils.parser

         - simulator: kein Fortschritt (letzter Update im Repos
	    vom 26.6.02, also von vor einer Woche)
	
	 - Editor: wartet im wesentliche auf Fortschritte
	     von gui
	
	 - parser: deutliche Fortschritte, phase 1 abgeschlossen
	     (nach Eigenaussage), inmitten von Phase 2.
	     Bestimmte technische Probleme die mit dem
	     PrettyPrinter zusammenh"angen.

	 - gui: nach Eigenaussage (email) ``im Zeitplan''
	     im Repositorium:  kein Fortschritt seit 
	     letzter Woche
------------------------------------------------------
	  
============================================================

Entscheidungen:

	Diskussion und Entscheidung der Anwesenden (abwesende
	hatten keine Stimme) in Bezug 
	auf die vergangene Woche diskutierten Fragen in 
	Bezug auf

	     - CLASSPATH
	     - Makefile
	     - jlex + yacc eingecheckte Versionen

        -------------------------------------------------
	Die bislang Offiziell geltenden Bestimmungen was 
	den CLASSPATH betrifft werden ge"andert!
	------------------------------------------------

	es werden Verzeichnise 
			<WORKDIR>/Slime/lib
			<WORKDIR>/Slime/build

        angelegt (Aufgabe: Steffen). In lib
	wird die verbindliche Version es jlex und yacc eingecheckt.

	Alle anderen Varainten von lex, yacc + deren Doku etc
	werden ersatzlos gel"oscht (ich l"osche sie direkt 
	im Repos, was eine Umgehung des eigentlichen Versionsmechanismus
	darstellt. Aber egal, wir wollen diese Versionen auch nicht
	wieder hervorkramen.


	Der CLASSPATH bekommt damit f"ur alle verbindlich den Wert:

           CLASSPATH=<WORKDIR>/Slime/src:<WORKDIR>/Slime/lib/JLex.jar:<WORKDIR>/slime/lib/java_cup.jar:

	[PS: <WORKDIR> ist nat"urlich ein Platzhalter]

	[PPS:  nachdem unter <WORKDIR>/Slime/src 
	  keinerlei `Fremdmaterial'' mehr eingecheckt wird, insbesondere
	  keine Lex und yacc Versionen-- spielt die Frage: 
	
	      soll Local vor  Global im Pfad vorkommen (wie oben 
	      festgelegt) oder umgekehrt keine Rolle.      ]

	
	Weiterhin k"ummert sich Steffen um die Anpassung des globalen
	Makefiles, was das momentane Kompilation f"ur die Developer
	betrifft. Die jar-Aufgabe bleibt weiterhin in H"anden Norberts.

	Weiterhin k"ummert sich Steffen um die Anpassung der 
	Readme's + der offiziellen Webseite, was das betrifft.


    o   generierte Files: es werden keine generierten Files mehr eingecheckt,
	die bereits generierten werden entfernt. M. Steffen "ubernimmt
	auch dies.

          ==============================================


WICHTIG: dies ist nur das Sitzungsprotokoll. Ich schreibe noch eine email,
sobald die "Anderungen von mir durchgef"uhrt sind! Momentan ist noch alles
beim alten. also nicht gleich sagen, es geht nicht.


Weiteres:

	- Antrag von M. Wendel: Die Developer's log's sollen ``Pflichlekt"ure''
	    werden, d.h. man verwendet sie als Kommunikationsmittel.

	   Begr"unding: es ist  eine bequeme  (und oft angewandte) Art
	    der Kommunikation.

	 Antrag ablehnt (2:1). Es ist zu sp"at im Semester, f"ur
	   die eine Woche lohnt nicht mehr.

	   Will hei"sen, log's kann man verwenden (sie sind auch n"uztlich), 
	   aber kein Developer kann drauf bauen, da"s ein Anderer
	   auf seine Log-Eintr"age reagiert (was nicht hei"st, da"s
	   das verboten ist, wer etwas findet in jemandes anderen log,
	   welches er einer Reaktion f"ur w"urdig h"alt, darf	
           das (weiterhin) machen).
	   Offizielle Kommunikationsmittel bleiben weiterhin

	    - email bzw. email-liste
	    - pers"onliches Gespr"ach/Telephon
	    - Error.txt

        - Es hat verschiedene nicht reportierte "Anderungen (von anderen
	    Leuten) in sfcparser code gegeben, die f"ur Verwirrung sorgten.

	    Ma"snahmen: keiner der Anwesenden war dies, eine Recherche, wer
	    von den Anderen es war, lohnt nicht.

	- Es gibt ein Problem mit dem utils.prettyprinter (in bestimmten
	  versionen?) 

           Es wird versucht, das Problem zu beheben, wenn das Problem
	  verstanden ist (und nicht nur das Symptom) und es in utils.pp
	  liegt, und Einigkeit herrscht, kann M. Wendel es "andern nach
	  Vorank"undigung, oder den utils-Leuten die Reparatur "uberlassen.

	  M. Steffen versucht (sobald die Compilation hinhaut), das Problem zu
	  rekonstruieren und den Fehler zu lokalisieren.
	
        - M. Steffen versucht, verst"arkt Kontakt mit N. Boeck
	  zu bekommen, die Integration k"onnen wir sonst knicken.



===

Martin



	

	   

	
	  
	


	  
	   	



	
	              
